台灣台中地方法院民事判決　九十三年度訴字第二三二０號
　　原　　　告　乙○○
　　訴訟代理人　魏克仁　　　律師
　　被　　　告　陳錫銘
　　訴訟代理人　甲○○
右當事人間請求拆屋還地等事件，本院於九十四年三月廿九日言詞辯論終結，判決如
左：
　　主　　　文
被告應於兩個月內將坐落台中縣梧棲鎮○○段二九一之一地號內如附圖所示Ｄ－Ｄ１
－Ｇ１－Ｇ－Ｄ連接線所圍成面積肆拾伍平方公尺土地上建物拆除暨將附圖所示Ｌ－
Ｃ－Ｂ－Ｍ－Ｌ連接線所圍成面積貳拾壹平方公尺、Ｍ－Ｂ－Ｄ１－Ｄ－Ｍ連接線所
圍成面積壹佰零柒平方公尺、Ｇ－Ｇ１－Ａ－Ｎ－Ｇ連接線所圍成面積肆平方公尺等
土地上之地上物剷除，並將各該土地交還原告。
訴訟費用由被告負擔。
本判決於原告以新台幣陸拾捌萬元供擔保後，得假執行。
　　事實及理由
一、原告起訴主張：坐落台中縣梧棲鎮○○段二九一之一地號土地為原告所有，被告
　　擅自占用如附圖所示Ｄ－Ｄ１－Ｇ１－Ｇ－Ｄ連接線所圍成面積四十五平方公尺
    土地搭建鐵皮屋，置放雜物使用，於Ｌ－Ｃ－Ｂ－Ｍ－Ｌ連接線所圍成面積二十
    一平方公尺，Ｍ－Ｂ－Ｄ１－Ｄ－Ｍ連接線所圍成面積一０七平方公尺，Ｇ－Ｇ
    １－Ａ－Ｎ－Ｇ連接線所圍成面積四平方公尺等土地上種植農作物。經原告多次
    請求拆除地上物並交還該占用土地，均置之不理，爰提本訴。
　　並聲明：求為判決除履行期間及假執行擔保金額外，如主文所示。
二、被告則以：坐落台中縣梧棲鎮○○段二九二地號土地為被告所有。被告均按政府
    民國五十七年間農地重劃時之界址及田埂使用迄今。該案因同段三七一號產業道
　　路位置偏差，致同段二九０、三七一、二九一、二九一之一、二九二、二九三、
　　二九四、二九六等八筆地號土地之位置、面積與實際不符，且均有相互推移及重
　　疊之處。原告所有二九一之一地號土地面積不足，係因三七一號農用道路施工偏
　　差所致，其責任不在被告，應由政府依權責處置。本件錯不在被告，被告不負擔
　　訴訟費用。上揭八筆土地位置、面積與地籍圖不符，台中縣政府正在重新調製新
　　地籍圖，原告土地面積減少部分，縣政府擬給予補償金，更正地籍圖，但不為原
　　告接受。內政部土地測量局依錯誤之地籍圖鑑測不正確等語，資為抗辯。
　　答辯聲明：駁回原告之訴及假執行聲請。
三、查坐落台中縣梧棲鎮○○段二九一之一地號土地為原告所有，同段二九二地號土
　　地為被告所有，兩地相比鄰。政府於五十七年間辦理農地重劃，兩造於分配結果
　　三十日公告期間內並未表示異議，土地重劃分配結果即告確定。依農地重劃條例
　　第二十七條規定，「農地重劃後分配於原土地所有權人之土地，自分配確定之日
　　起，視為其原有土地」。此有土地登記謄本可按。
四、被告提出圖面說明主張因坐落台中縣梧棲鎮○○段三七一地號農路施工之偏差，
    致原為路寬三米而成目前路寬十二點六八米，致使同段二九０地號土地使用現況
    、面積與地籍圖不符，同段二九一、二九一之一、二九二至二九六地號土地，往
    南推移，各該土地之位置、面積亦與地籍圖不符，台中縣政府正邀各該土地所有
    權人協商，擬重新調製地籍圖，如依縣政府新調製之地籍圖，被告並未占用原告
    所有系爭土地。
    然查台中縣政府之所以邀請前揭八筆土地之所有權人協商欲調製地籍圖，係顧及
    三七一地號農路之使用現況，但因原告拒領短少土地之補償金，致全體所有權人
    未能達成協議而調整地籍圖。是本件兩造土地之爭議仍應按五十七年五月十七日
    重劃確定之地籍圖為鑑測之基準。
五、經本院於九十三年十二月八日會同兩造及內部土地測量局指派之測量員鑑測結果
    ：被告於坐落台中縣梧棲鎮○○段二九一之一地號內如附圖所示Ｄ－Ｄ１－Ｇ１
    －Ｇ－Ｄ連接線圍成面積四十五平方公尺土地上蓋有建物使用；於Ｌ－Ｃ－Ｂ－
    Ｍ－Ｌ連接線圍成面積二十一平方公尺，Ｍ－Ｂ－Ｄ１－Ｄ－Ｍ連接線圍成面積
    一０七平方公尺，Ｇ－Ｇ１－Ａ－Ｎ－Ｇ連接線圍成面積四平方公尺等土地上種
    植農作物使用，此有勘驗筆錄及鑑定書附卷可稽。至於系爭地籍圖嗣後是否調製
    ，則係另一問題，不予審究。
六、原告本於所有權之作用，訴請被告拆除系爭土地上之建物及地上物，洵屬正當，
　　應予准許。被告於本院現場履勘後始於系爭土地上種植水稻，自不考量其收割期
　　，但其地上建物尚需費時修建，爰定其履行期間為兩個月，以資兼顧。
七、本件事證已臻明確，兩造所為其他攻擊、防禦方法，於判決結果不生影響，爰不
    逐一審究。
八、本判決原告陳明願供擔保以代釋明，請准宣告假執行，核無不合，爰酌定相當之
    擔保金額准許之。
九、據上論結，原告之訴為有理由，依民事訴訟法第七十八條、第三百九十條第二項
　　、第三百九十六條第一項判決如主文。
中　　　華　　　民　　　國　　九十四　　年　　　四　　　月　　 十二　　 日
　　　　　　　　　　　　　　　　　　　　臺灣臺中地方法院民事第四庭
~B法　　　官　周靜秀
右為正本係照原本作成
如不服本判決，應於判決送達後二十日內，向本院提出上訴狀。
中　　　華　　　民　　　國　　九十四　　年　　　四　　　月　　 十三　　 日
~B法院書記官
　　　　　　　　　　　　　　　　　　　　　　　　　　　　　　　　　　　　Ａ
